【裁判字號】    90,易,636
【裁判日期】    900620
【裁判案由】    違反毒品危害防制條例
【裁判全文】
臺灣屏東地方法院刑事判決                            九十年度易字第六三六號
    公  訴  人  臺灣屏東地方法院檢察署檢察官
    被      告  甲○○
右列被告因違反毒品危害防制條例案件，茲經檢察官提起公訴（九十年度毒偵字第八
三一號），本院判決如左：
    主  文
甲○○施用第二級毒品，處有期徒刑捌月。
    事  實
一、甲○○前於八十八年間因施用毒品案件，經本院裁定送觀察勒戒後，認無繼續施
    用傾向，經臺灣屏東地方法院檢察署檢察官於民國八十八年八月九日以八十八年
    度偵字第五○八五號不起訴處分確定。嗣又因施用毒品案件，本院以八十九年度
    毒聲字第一二九八號裁定送觀察勒戒後，認有繼續施用傾向，本院再以八十九年
    毒聲字第一六○七號裁定令入強制戒治，檢察官起訴後，本院以八十九年易字第
    九九二號判處有期徒刑六月，如易科罰金，以三百元折算一日確定，而上開強制
    戒治處遇成效經評定為合格，無繼續戒治之必要，經本院以九十年度毒聲字第九
    六九號裁定停止戒治，所餘戒治期間付保護管束。詎仍不知悔改，基於施用第二
    級毒品安非他命之犯意，於停止戒治付保護管束期間之九十年四月十六日上午十
    一時許回溯四十八小時內某時，在不詳處所施用安非他命一次，於同年四月十六
    日上午十一時許至臺灣屏東地方法院檢察署觀護人報到採尿送驗後查獲。
二、案經臺灣屏東地方法院檢察署檢察官自動檢舉偵查起訴。
    理  由
一、訊據被告甲○○矢口否認有於前述時間施用毒品之行為，辯稱：係於採尿前至友
    人處時，因其友人施用安非他命而吸入些許安非他命之煙霧，因致其尿液中呈現
    安非他命之陽性反應云云。惟查，被告於前述時間採得尿液送驗後確呈安非他命
    之陽性反應一節，有臺灣檢驗科技股份有限公司出具之濫用藥物尿液檢驗報告一
    紙在卷可憑。而施用安非他命後，於四十八小時內可由施用者之尿液驗出安非他
    命陽性反應，此業經行政院衛生署藥物食品檢驗局八十一年二月八日（八一）藥
    檢壹字第００一一五六號函示明確。另尿液之檢驗以氣相層析／質譜儀法確認後
    ，可完全排除偽陽性之可能，亦有行政院國軍退除役官兵輔導委員會台北榮民總
    醫院八十三年四月七日（八三）北總內字第三０五號函可按。考以本件前開尿液
    之檢驗方法初步以ＥＩＡ酵素免疫分析法檢測後，再以氣相層析／質譜儀法確認
    ，其檢驗方法所確認之事實洵無錯誤之可能，是堪認被告確於採尿前有施用第二
    級毒品安非他命之事實。被告雖辯稱係友人施用時吸入云云，惟吸入安非他命之
    二手煙，在文獻上雖尚無能否自尿液中檢驗出安非他命反應之研究報告，然依檢
    驗機關之觀察及研判，若非長時間與吸毒者直接相向，且存心大量吸入吸毒者所
    呼出之煙氣，以二手煙中所可能存在之低劑量安非他命，應不致於尿液中檢驗出
    安非他命反應，此分別有法務部調查局第六處八十二年八月六日（８２）發技一
    字第４１５３號函及台北榮民總醫院八十一年四月六日覆台灣高等法院高雄分院
    之函件附卷可參，衡情被告當不致有刻意相向而大量吸入他人吸食安非他命時所
    產生煙霧之怪異行逕，而被告所採尿液檢驗出含高量之甲基安非他命成份，亦與
    吸入二手煙中可能存在之低劑量且不致在尿液中檢驗出安非他命反應之臨床研究
    結論不符，是以被告尿液中含有甲基安非他命陽性反應，自非誤吸二手煙所致，
    所辯要為委罪之詞，無可採信。又被告前因施用毒品案件，經送勒戒處所觀察、
    勒戒後，認無繼續施用毒品傾向，經臺灣屏東地方法院檢察署檢察官為不起訴確
    定；又因施用毒品案件，送勒戒處所觀察、勒戒後，認有繼續施用毒品傾向，令
    入戒治處所施以強制戒治，並經起訴，由本院判處有期徒刑六月，如易科罰金以
    三百元折算一日確定等事實，有臺灣屏東地方法院檢察署刑案資料查註紀錄表及
    臺灣高等法院被告全國前案紀錄表可按，事證明確，被告犯行洵堪認定。
二、核被告所為，係犯毒品危害防制條例第十條第二項之施用第二級毒品罪。其施用
    前之持有毒品行為，為施用之高度行為所吸收，不另論罪。審酌被告前即曾因施
    用毒品經勒戒、戒治後為不起訴及判刑，仍不知悛悔，意志不堅，三犯施用毒品
    罪，且施用毒品流弊所及，危害甚鉅，非可輕縱及事後坦承犯行，態度良好等一
    切情狀，量處如主文所示之刑，以資懲儆。
三、被告前因違反毒品危害防制條例案件，送觀察、勒戒後，經臺灣屏東地方法院檢
    察署檢察官於八十八年八月九日，以八十八年度偵字第五○八五號不起訴處分確
    定；又因施用毒品案件，送觀察、勒戒及令入戒治處所施以強制戒治，並起訴經
    本院以八十九年度易字第九九二號判決有期徒刑六月，如易科罰金以三百元折算
    一日確定。準此，被告一犯業經為不起訴處分確定，二犯業經判處有期徒刑六月
    ，如易科罰金以三百元折算一日確定，則其所犯本件犯行，係第二次犯行裁判確
    定後所為，與前案並無連續犯之裁判上一罪關係，應屬三犯。本件公訴人逕行起
    訴，尚無違誤，附此敘明。
據上論斷，應依刑事訴訟法第二百九十九條第一項前段，毒品危害防制條例第十條第
二項，判決如主文。
本案經檢察官劉俊儀到庭執行職務
中      華      民      國      九十      年      六      月    二十  日
                                      臺灣屏東地方法院刑事第二庭
                                          法  官  林昌義
右正本證明與原本無異。
對於本判決如有不服應於收受送達後十日內向本院提出上訴書狀上訴於台灣高等法院
高雄分院並按他造當事人之人數附具繕本。
                                          書記官  薛慧茹
中      華      民      國      九十      年     六      月  二十    日
附錄本案論罪科刑法條
毒品危害防制條例第十條第二項
施用第二級毒品者，處三年以下有期徒刑。


司法院資訊處製作；財團法人民間司法改革基金會備份。
